Minutes et répertoires du notaire Jean BERTRAND, 25 octobre 1804 - 11 juin 1827 (étude IX)
Archives nationales
Minutes et répertoires du notaire Jean BERTRAND (étude IX)
25 octobre 1804 - 11 juin 1827
MC/ET/IX/883 - MC/ET/IX/1137, MC/RE/IX/14 - MC/RE/IX/19
Etude IX; Bertrand, Jean
Archives nationales de France
Minutes et répertoires: la loi 2008-696 du 15 juillet 2008 relative aux archives a fixé à 75 ans à compter de la date de l'acte, ou à 25 ans à compter de la date du décès de l'intéressé si ce délai est plus bref, le délai de communication des minutes et répertoires des notaires; ce délai est porté à 100 ans à compter de la date de l'acte si le document se rapporte à un mineur (code du Patrimoine, articles L213-2, 4e d et 5e).
Autres documents de l'étude (dossiers de clients, comptabilité...): s'agissant d'archives privées, ces documents sont communicables selon les modalités fixées par le déposant ou le donateur.
Certains documents ne sont pas accessibles en raison de leur mauvais état de conservation.
Versement
Accès aux instruments de recherche de tous les notaires de l’étude IX
Archives de l'étude IX
- Minutes de Jean BERTRAND, 23 septembre 1804 - 11 juin 1827; MC/ET/IX/883 - MC/ET/IX/1137
  - Minutes. an XIII, vendémiaire - an XIII, brumaire, vendémiaire an XIII (23 septembre 1804) - 30 brumaire an XIII (21 novembre 1804); MC/ET/IX/883
    Informations complémentaires:
    An XIII, vendémiaire à 3 brumaire (1804, 23 septembre à 25 octobre): actes dressés par Abraham Silly.
    an XIII, 3 à 30 brumaire ( 1804, 25 octobre à 21 novembre 1804): actes dressés par Jean Bertrand..
    Informations concernant le classement:
    Le niveau inférieur de description, quand il existe, correspond aux minutes d'actes. Toutes les minutes ne sont pas forcément décrites une à une. Les descriptions de ces minutes sont plus ou moins détaillées.
  - Minutes. an XIII, frimaire - an XIII, nivôse, frimaire an XIII (22 novembre 1804) - nivôse an XIII (20 janvier 1805); MC/ET/IX/884
  - Minutes. an XIII, pluviose - an XIII, ventôse, pluviose an XIII (21 janvier 1805) - ventôse an XIII (21 mars 1805); MC/ET/IX/885
  - Minutes. an XIII, germinal - an XIII, floréal, germinal an XIII (22 mars 1805) - floréal an XIII (20 mai 1805); MC/ET/IX/886
  - Minutes. an XIII, prairial - an XIII, messidor, prairial an XIII (21 mai 1805) - messidor an XIII (19 juillet 1805); MC/ET/IX/887
    - Obligation par Anne Victoire Eleonore Courtin Laffemas, épouse de Martin Noël Brothier, à la maison Paris, Carrie frères et Dirat, maison de commerce établie à Bordeaux (Gironde)., 21 messidor an XIII (10 juillet 1805); MC/ET/IX/887
      Mention dans le répertoire du notaire coté:
      MC/RE/IX/14
      Origine de l'information:
      Actes signalés par Thierry Boudignon, 2003-2012 (base de données migrée: voir contexte dans le Plan d’orientation général - Notaires de Paris, guides thématiques du Minutier).
      Date de révision: 2010
      Date de création de la notice: 2006
      obligation; Bordeaux (Gironde); Brothier, Martin Noël; Courtin Laffemas, Anne Victoire Eléonore
  - Minutes. an XIII, thermidor - an XIII, fructidor, thermidor an XIII (20 juillet 1805) - fructidor an XIII (21 septembre 1805); MC/ET/IX/888
  - Minutes. an XIV, vendémiaire - an XIV, brumaire, vendémiaire an XIV (23 septembre 1805) - brumaire an XIV (21 novembre 1805); MC/ET/IX/889
  - Minutes. an XIV, frimaire - an XIV, nivôse, frimaire an XIV (22 novembre 1805) - 10 nivôse an XIV (1805); MC/ET/IX/890
  - Minutes. 1806, janvier, janvier 1806; MC/ET/IX/895
  - Minutes. 1806, février - 1806, mars, février 1806 - mars 1806; MC/ET/IX/896
  - Minutes. 1806, avril, avril 1806; MC/ET/IX/897
  - Minutes. 1806, mai, mai 1806; MC/ET/IX/898
  - Minutes. 1806, juin, juin 1806; MC/ET/IX/899
  - Minutes. 1806, juillet, juillet 1806; MC/ET/IX/900
  - Minutes. 1806, août, août 1806; MC/ET/IX/901
  - Minutes. 1806, septembre, septembre 1806; MC/ET/IX/902
  - Minutes. 1806, octobre, octobre 1806; MC/ET/IX/903
  - Minutes. 1806, novembre, novembre 1806; MC/ET/IX/904
  - Minutes. 1806, décembre, décembre 1806; MC/ET/IX/905
  - Minutes. 1807, janvier, janvier 1807; MC/ET/IX/906
  - Minutes. 1807, février, février 1807; MC/ET/IX/907
  - Minutes. 1807, mars, mars 1807; MC/ET/IX/908
  - Minutes. 1807, avril, avril 1807; MC/ET/IX/909
  - Minutes. 1807, mai, mai 1807; MC/ET/IX/910
  - Minutes. 1807, juin, juin 1807; MC/ET/IX/911
  - Minutes. 1807, juillet, juillet 1807; MC/ET/IX/912
  - Minutes. 1807, août, août 1807; MC/ET/IX/913
  - Minutes. 1807, septembre, septembre 1807; MC/ET/IX/914
  - Minutes. 1807, octobre, octobre 1807; MC/ET/IX/915
  - Minutes. 1807, novembre, novembre 1807; MC/ET/IX/916
  - Minutes. 1807, décembre, décembre 1807; MC/ET/IX/917
  - Minutes. 1808, janvier - 1808, février, janvier 1808 - février 1808; MC/ET/IX/918
  - Minutes. 1808, mars, mars 1808; MC/ET/IX/919
  - Minutes. 1808, avril, avril 1808; MC/ET/IX/920
  - Minutes. 1808, mai, mai 1808; MC/ET/IX/921
  - Minutes. 1808, juin, juin 1808; MC/ET/IX/922
  - Minutes. 1808, juillet, juillet 1808; MC/ET/IX/923
  - Minutes. 1808, août, août 1808; MC/ET/IX/924
  - Minutes. 1808, septembre, septembre 1808; MC/ET/IX/925
  - Minutes. 1808, octobre, octobre 1808; MC/ET/IX/926
  - Minutes. 1808, novembre, novembre 1808; MC/ET/IX/927
  - Minutes. 1808, décembre, décembre 1808; MC/ET/IX/928
  - Minutes. 1809, janvier, janvier 1809; MC/ET/IX/929
  - Minutes. 1809, février, février 1809; MC/ET/IX/930
  - Minutes. 1809, mars, mars 1809; MC/ET/IX/931
  - Minutes. 1809, avril, avril 1809; MC/ET/IX/932
  - Minutes. 1809, mai, mai 1809; MC/ET/IX/933
  - Minutes. 1809, juin, juin 1809; MC/ET/IX/934
  - Minutes. 1809, juillet, juillet 1809; MC/ET/IX/935
  - Minutes. 1809, août, août 1809; MC/ET/IX/936
  - Minutes. 1809, septembre, septembre 1809; MC/ET/IX/937
  - Minutes. 1809, octobre, octobre 1809; MC/ET/IX/938
  - Minutes. 1809, novembre, novembre 1809; MC/ET/IX/939
  - Minutes. 1809, décembre, décembre 1809; MC/ET/IX/940
  - Minutes. 1810, janvier, janvier 1810; MC/ET/IX/941
  - Minutes. 1810, février, février 1810; MC/ET/IX/942
  - Minutes. 1810, mars, mars 1810; MC/ET/IX/943
  - Minutes. 1810, avril, avril 1810; MC/ET/IX/944
  - Minutes. 1810, mai, mai 1810; MC/ET/IX/945
  - Minutes. 1810, juin, juin 1810; MC/ET/IX/946
  - Minutes. 1810, juillet, juillet 1810; MC/ET/IX/947
  - Minutes. 1810, août, août 1810; MC/ET/IX/948
  - Minutes. 1810, septembre, septembre 1810; MC/ET/IX/949
  - Minutes. 1810, octobre, octobre 1810; MC/ET/IX/950
  - Minutes. 1810, novembre, novembre 1810; MC/ET/IX/951
  - Minutes. 1810, décembre, décembre 1810; MC/ET/IX/952
  - Minutes. 1811, janvier, janvier 1811; MC/ET/IX/953
  - Minutes. 1811, février, février 1811; MC/ET/IX/954
  - Minutes. 1811, mars, mars 1811; MC/ET/IX/955
  - Minutes. 1811, avril, avril 1811; MC/ET/IX/956
  - Minutes. 1811, mai, mai 1811; MC/ET/IX/957
  - Minutes. 1811, juin, juin 1811; MC/ET/IX/958
  - Minutes. 1811, juillet, juillet 1811; MC/ET/IX/959
  - Minutes. 1811, août, août 1811; MC/ET/IX/960
  - Minutes. 1811, septembre, septembre 1811; MC/ET/IX/961
  - Minutes. 1811, octobre, octobre 1811; MC/ET/IX/962
  - Minutes. 1811, novembre, novembre 1811; MC/ET/IX/963
  - Minutes. 1811, décembre, décembre 1811; MC/ET/IX/964
  - Minutes. 1812, janvier, janvier 1812; MC/ET/IX/965
  - Minutes. 1812, février, février 1812; MC/ET/IX/966
  - Minutes. 1812, mars, mars 1812; MC/ET/IX/967
  - Minutes. 1812, avril, avril 1812; MC/ET/IX/968
  - Minutes. 1812, mai, mai 1812; MC/ET/IX/969
  - Minutes. 1812, juin, juin 1812; MC/ET/IX/970
  - Minutes. 1812, juillet, juillet 1812; MC/ET/IX/971
    - Contrat de mariage entre Charles Tristan de Montholon-Semonville, comte de l'Empire, chambellan de l'Empereur et Roi, ministre plénipotentiaire près le grand Duc de Wurtzbourg, à Paris, 37 rue de Varenne, fils de défunt Mathieu de Montholon et d'Angelique Aimée de Rostaing remariée au Comte de Semonville - et Albine Hélène de Vassal, fille de Jean André de Vassal, décédé receveur des finances, et d'Anne Pas-de-Beaulieu, ayant un fils de 8 ans de son mariage avec le Baron Roger, demeurant à Draveil., 1er juillet 1812; MC/ET/IX/971
      Personnages, métiers, lieux, 1552-1589, étude XXXIII (567 actes), par Pierre-Yves Louis, 1991-1994 (fichier papier entièrement dématérialisé; voir contexte dans le Plan d’orientation général - Notaires de Paris, guides thématiques du Minutier).
      Date de création de la notice: 2004
      contrat de mariage; Montholon-Semonville, Charles-Tristan de (comte de l'Empire); Montholon, Mathieu de; Rostaing, Angélique-Aimé; Semonville (comte de); Vassal, Albine-Hélène de; Vassal, Jean-André de; Pas-de-Beaulieu, Anne; Roger (baron); ministre
  - Minutes. 1812, août, août 1812; MC/ET/IX/972
  - Minutes. 1812, septembre, septembre 1812; MC/ET/IX/973
  - Minutes. 1812, octobre - 1812, novembre, octobre 1812 - novembre 1812; MC/ET/IX/974
  - Minutes. 1812, décembre, décembre 1812; MC/ET/IX/975
    - Procès verbal de liquidation de la succesion de Hubert Thory, de Marie Hélène Vauleger, son épouse, et de leur communauté., 9 décembre 1812; MC/ET/IX/975
      MC/RE/IX/16
      liquidation; partage; Thory, Hubert; Vauleger, Marie Hélène
    - Subdivision des biens issus du partage des successions de Hubert Thory et Marie Hélène Vauleger, son épouse, entre Claude Antoine Thory, rue Saint Honoré, n° 392, Guillaume Hippolyte Thory Delamotte, aux carrières à Charenton, Edme Louis Thory Delafosse, en Corse, Jean-Baptiste François Joseph Dupont, et Anne Sophie Thory, son épouse, rue des Jeûneurs, n° 18., 18 décembre 1812; MC/ET/IX/975; L'acte contient 80 pages environ.
      partage; Charenton-le-Pont (Val-de-Marne); Corse (France, région administrative); Jeûneurs (rue des); Saint-Honoré (rue); Dupont, Jean-Baptiste François Joseph; Thory de La Fosse, Edme Louis; Thory de La Motte, Guillaume Hippolyte (1762-181.?); Thory, Anne Sophie; Thory, Claude Antoine; Thory, Hubert; Vauleger, Marie Hélène
  - Minutes. 1813, janvier - 1813, février, janvier 1813 - février 1813; MC/ET/IX/976
  - Minutes. 1813, mars, mars 1813; MC/ET/IX/977
  - Minutes. 1813, avril, avril 1813; MC/ET/IX/978
  - Minutes. 1813, mai, mai 1813; MC/ET/IX/979
  - Minutes. 1813, juin, juin 1813; MC/ET/IX/980
    - Liquidation et partage des biens de Jean Marie Mesnard, avocat au parlement et lieutenant au grenier à sel de Paris, et d'Anne Elisabeth Vignier, père et mère de Jean Baptiste Mesnard, notaire., 13 juin 1813; MC/ET/IX/980
      Philippe Bertholet, Études et notaires parisiens en 1803, Paris Association des notaires du Châtelet, 2004 [594 actes] (voir contexte dans le Plan d’orientation général - Notaires de Paris, guides thématiques du Minutier).
      liquidation; partage; Mesnard, Jean Baptiste; Mesnard, Jean Marie; Vignier, Anne Elisabeth; notaire; avocat au parlement (Ancien Régime)
  - Minutes. 1813, juillet, juillet 1813; MC/ET/IX/981
  - Minutes. 1813, août, août 1813; MC/ET/IX/982
  - Minutes. 1813, septembre, septembre 1813; MC/ET/IX/983
  - Minutes. 1813, octobre, octobre 1813; MC/ET/IX/984
  - Minutes. 1813, novembre, novembre 1813; MC/ET/IX/985
    - PEINTRE GOUPIL (Jacques) § apprentissage, 25 octobre 1639; MC/ET/IX/985
      Artisans XVIIe, par M. Jurgens, M.A. Fleury, R. Gourmelon et le personnel du Minutier central, 1954-1996 (fichier papier entièrement dématérialisé; voir contexte dans le Plan d’orientation général - Notaires de Paris, guides thématiques du Minutier).
      Date de révision: 2011-2012
      Date de création de la notice: 2010
      contrat d'apprentissage; Goupil, Jacques
  - Minutes. 1813, décembre, décembre 1813; MC/ET/IX/986
    - VITRIER ET PEINTRE, LEVASSEUR (Nicolas) § mariage, 5 février 1610; MC/ET/IX/386
      contrat de mariage; Levasseur, Nicolas
  - Minutes. 1814, janvier, janvier 1814; MC/ET/IX/987
  - Minutes. 1814, février, février 1814; MC/ET/IX/988
  - Minutes. 1814, mars - 1814, mai, mars 1814 - mai 1814; MC/ET/IX/989
  - Minutes. 1814, juin, juin 1814; MC/ET/IX/990
  - Minutes. 1814, juillet, juillet 1814; MC/ET/IX/991
  - Minutes. 1814, août, août 1814; MC/ET/IX/992
  - Minutes. 1814, septembre, septembre 1814; MC/ET/IX/993
  - Minutes. 1814, octobre, octobre 1814; MC/ET/IX/994
    - ARMURIER ET SCULPTEUR OULRION (Jean) § vente de maison, 9 octobre 1642; MC/ET/IX/994
      Fichier dit 'général' XVIIe-XVIIIe siècles, par le personnel du Minutier, 1954-1999 ( fichier papier entièrement dématérialisé; voir contexte dans le Plan d’orientation général - Notaires de Paris, guides thématiques du Minutier).
      acte de vente; Oulrion, Jean
  - Minutes. 1814, novembre - 1814, décembre, novembre 1814 - décembre 1814; MC/ET/IX/995
  - Minutes. 1815, janvier, janvier 1815; MC/ET/IX/996
  - Minutes. 1815, février - 1815, mars, février 1815 - mars 1815; MC/ET/IX/997
  - Minutes. 1815, avril - 1815, mai, avril 1815 - mai 1815; MC/ET/IX/998
    - ORFÈVRE VILLIERS Claude de § alloué, 29 avril 1644; MC/ET/IX/998
      Villiers, Claude de
  - Minutes. 1815, juin - 1815, juillet, juin 1815 - juillet 1815; MC/ET/IX/999
  - Minutes. 1815, août - 1815, septembre, août 1815 - septembre 1815; MC/ET/IX/1000
  - Minutes. 1815, octobre, octobre 1815; MC/ET/IX/1001
  - Minutes. 1815, novembre, novembre 1815; MC/ET/IX/1002
  - Minutes. 1815, décembre, décembre 1815; MC/ET/IX/1003
  - Minutes. 1816, janvier, janvier 1816; MC/ET/IX/1004
  - Minutes. 1816, février, février 1816; MC/ET/IX/1005
  - Minutes. 1816, mars, mars 1816; MC/ET/IX/1006
    - VAUREAL (Cte de) § Transport par comte de VAUREAL à le/elle/ de V., 7 mars 1816; MC/ET/IX/1006
      Vaureal, Cte de
    - Partage entre Jean Pierre Montauriol, propriétaire, à Monceaux, n° 63, et Antoine Horace de Chatillon, propriétaire, rue Neuve des Mathurins, n° 11, du cy-devant couvent de Notre Dame de Grâce appelé le couvent de la Ville l'Evêque, et ses terrain et dépendance, rue de Suresne et de l'arcade faubourg Saint Honoré., 9 mars 1816; MC/ET/IX/1006
      Plan.
      Précisions sur les lieux: Clichy (ancienne commune)--Monceau
      Date de création de la notice: 2003
      partage; Clichy (ancienne commune); Plaine de Monceaux (quartier); Arcade (rue de l'); Neuve-des-Mathurins (rue); Suresnes (route de); Chatillon, Antoine Horace de; Montauriol, Jean Pierre
  - Minutes. 1816, avril, avril 1816; MC/ET/IX/1007
  - Minutes. 1816, mai, mai 1816; MC/ET/IX/1008
  - Minutes. 1816, juin, juin 1816; MC/ET/IX/1009
  - Minutes. 1816, juillet, juillet 1816; MC/ET/IX/1010
  - Minutes. 1816, août, août 1816; MC/ET/IX/1011
  - Minutes. 1816, septembre, septembre 1816; MC/ET/IX/1012
  - Minutes. 1816, octobre, octobre 1816; MC/ET/IX/1013
  - Minutes. 1816, novembre, novembre 1816; MC/ET/IX/1014
  - Minutes. 1816, décembre, décembre 1816; MC/ET/IX/1015
  - Minutes. 1817, janvier, janvier 1817; MC/ET/IX/1016
  - Minutes. 1817, février, février 1817; MC/ET/IX/1017
  - Minutes. 1817, mars, mars 1817; MC/ET/IX/1018
  - Minutes. 1817, avril, avril 1817; MC/ET/IX/1019
  - Minutes. 1817, mai, mai 1817; MC/ET/IX/1020
  - Minutes. 1817, juin, juin 1817; MC/ET/IX/1021
  - Minutes. 1817, juillet, juillet 1817; MC/ET/IX/1022
  - Minutes. 1817, août, août 1817; MC/ET/IX/1023
  - Minutes. 1817, septembre, septembre 1817; MC/ET/IX/1024
  - Minutes. 1817, octobre, octobre 1817; MC/ET/IX/1025
  - Minutes. 1817, novembre, novembre 1817; MC/ET/IX/1026
  - Minutes. 1817, décembre, décembre 1817; MC/ET/IX/1027
  - Minutes. 1818, janvier, janvier 1818; MC/ET/IX/1028
  - Minutes. 1818, février - 1818, mars, février 1818 - mars 1818; MC/ET/IX/1029
    - Inventaire après décès de Jean Baptiste Mesnard, notaire., 30 mars 1818; MC/ET/IX/1029
      inventaire après décès; Mesnard, Jean Baptiste; notaire
  - Minutes. 1818, avril, avril 1818; MC/ET/IX/1030
  - Minutes. 1818, mai, mai 1818; MC/ET/IX/1031
  - Minutes. 1818, juin, juin 1818; MC/ET/IX/1032
  - Minutes. 1818, juillet, juillet 1818; MC/ET/IX/1033
  - Minutes. 1818, août, août 1818; MC/ET/IX/1034
  - Minutes. 1818, septembre, septembre 1818; MC/ET/IX/1035
  - Minutes. 1818, octobre, octobre 1818; MC/ET/IX/1036
  - Minutes. 1818, novembre - 1818, décembre, novembre 1818 - décembre 1818; MC/ET/IX/1037
  - Minutes. 1819, janvier, janvier 1819; MC/ET/IX/1038
  - Minutes. 1819, février, février 1819; MC/ET/IX/1039
  - Minutes. 1819, mars, mars 1819; MC/ET/IX/1040
  - Minutes. 1819, avril, avril 1819; MC/ET/IX/1041
  - Minutes. 1819, mai, mai 1819; MC/ET/IX/1042
  - Minutes. 1819, juin, juin 1819; MC/ET/IX/1043
    - Dépôt de l'acte de décès de Jean Baptiste Mesnard, notaire., 4 juin 1819; MC/ET/IX/1043
      dépôt de pièces; acte d'état civil; Mesnard, Jean Baptiste; notaire
  - Minutes. 1819, juillet, juillet 1819; MC/ET/IX/1044
  - Minutes. 1819, août, août 1819; MC/ET/IX/1045
  - Minutes. 1819, septembre, septembre 1819; MC/ET/IX/1046
  - Minutes. 1819, octobre, octobre 1819; MC/ET/IX/1047
  - Minutes. 1819, novembre - 1819, décembre, novembre 1819 - décembre 1819; MC/ET/IX/1048
  - Minutes. 1820, janvier, janvier 1820; MC/ET/IX/1049
  - Minutes. 1820, février, février 1820; MC/ET/IX/1050
  - Minutes. 1820, mars, mars 1820; MC/ET/IX/1051
  - Minutes. 1820, avril, avril 1820; MC/ET/IX/1052
  - Minutes. 1820, mai, mai 1820; MC/ET/IX/1053
  - Minutes. 1820, juin, juin 1820; MC/ET/IX/1054
  - Minutes. 1820, juillet, juillet 1820; MC/ET/IX/1055
  - Minutes. 1820, août, août 1820; MC/ET/IX/1056
  - Minutes. 1820, septembre, septembre 1820; MC/ET/IX/1057
  - Minutes. 1820, octobre, octobre 1820; MC/ET/IX/1058
  - Minutes. 1820, novembre, novembre 1820; MC/ET/IX/1059
  - Minutes. 1820, décembre, décembre 1820; MC/ET/IX/1060
  - Minutes. 1821, janvier, janvier 1821; MC/ET/IX/1061
  - Minutes. 1821, février, février 1821; MC/ET/IX/1062
  - Minutes. 1821, mars, mars 1821; MC/ET/IX/1063
  - Minutes. 1821, avril, avril 1821; MC/ET/IX/1064
  - Minutes. 1821, mai, mai 1821; MC/ET/IX/1065
  - Minutes. 1821, juin, juin 1821; MC/ET/IX/1066
  - Minutes. 1821, juillet - 1821, août, juillet 1821 - août 1821; MC/ET/IX/1067
    - Dépôt de plusieurs notoriétés, dont celle de Pierre Philippe Dehérain, notaire., 11 août 1821; MC/ET/IX/1067
      notoriété; Pierre Philippe Dehérain; notaire
  - Minutes. 1821, septembre, septembre 1821; MC/ET/IX/1068
  - Minutes. 1821, octobre, octobre 1821; MC/ET/IX/1069
  - Minutes. 1821, novembre, novembre 1821; MC/ET/IX/1070
  - Minutes. 1821, décembre, décembre 1821; MC/ET/IX/1071
  - Minutes. 1822, janvier, janvier 1822; MC/ET/IX/1072
  - Minutes. 1822, février, février 1822; MC/ET/IX/1073
  - Minutes. 1822, mars, mars 1822; MC/ET/IX/1074
  - Minutes. 1822, avril, avril 1822; MC/ET/IX/1075
    Attention: acte(s) coté(s) en Réserve
    - Dépôt fait le 4 avril 1822 par le Comte Charles Tristan de Montholon de copies et extraits des testament et codicilles de Napoléon Bonaparte des 15 et 24 avril 1821., MC/MI/RS/1362
      dont texte en anglais.
      Cote originelle du document:
      MC/ET/IX/1075
      Informations concernant le classement et la cotation du document:
      Acte coté en Réserve.
      Actes signalés par le personnel du Minutier central des notaires de Paris, 2002-2011 (base de données migrée: voir contexte dans le Plan d’orientation général - Notaires de Paris, guides thématiques du Minutier).
      Date de révision: 2011
      Date de création de la notice: 2008
      testament; Napoléon Ier (empereur des Français, 1769-1821); Montholon, Charles Tristan (1783-1853)
  - Minutes. 1822, mai, mai 1822; MC/ET/IX/1076
  - Minutes. 1822, juin, juin 1822; MC/ET/IX/1077
  - Minutes. 1822, juillet - 1822, août, juillet 1822 - août 1822; MC/ET/IX/1078
  - Minutes. 1822, septembre, septembre 1822; MC/ET/IX/1079
  - Minutes. 1822, octobre, octobre 1822; MC/ET/IX/1080
  - Minutes. 1822, novembre, novembre 1822; MC/ET/IX/1081
  - Minutes. 1822, décembre, décembre 1822; MC/ET/IX/1082
  - Minutes. 1823, janvier, janvier 1823; MC/ET/IX/1083
  - Minutes. 1823, février, février 1823; MC/ET/IX/1084
  - Minutes. 1823, mars, mars 1823; MC/ET/IX/1085
  - Minutes. 1823, avril, avril 1823; MC/ET/IX/1086
  - Minutes. 1823, mai, mai 1823; MC/ET/IX/1087
  - Minutes. 1823, juin, juin 1823; MC/ET/IX/1088
  - Minutes. 1823, juillet, juillet 1823; MC/ET/IX/1089
  - Minutes. 1823, août, août 1823; MC/ET/IX/1090
  - Minutes. 1823, septembre, septembre 1823; MC/ET/IX/1091
  - Minutes. 1823, octobre, octobre 1823; MC/ET/IX/1092
  - Minutes. 1823, novembre, novembre 1823; MC/ET/IX/1093
  - Minutes. 1823, décembre, décembre 1823; MC/ET/IX/1094
  - Minutes. 1824, janvier, janvier 1824; MC/ET/IX/1096
  - Minutes. 1824, février, février 1824; MC/ET/IX/1097
  - Minutes. 1824, mars, mars 1824; MC/ET/IX/1098
  - Minutes. 1824, avril, avril 1824; MC/ET/IX/1099
  - Minutes. 1824, mai, mai 1824; MC/ET/IX/1100
  - Minutes. 1824, juin, juin 1824; MC/ET/IX/1101
  - Minutes. 1824, juillet, juillet 1824; MC/ET/IX/1102
  - Minutes. 1824, août, août 1824; MC/ET/IX/1103
  - Minutes. 1824, septembre, septembre 1824; MC/ET/IX/1104
  - Minutes. 1824, octobre, octobre 1824; MC/ET/IX/1105
  - Minutes. 1824, novembre, novembre 1824; MC/ET/IX/1106
  - Minutes. 1824, décembre, décembre 1824; MC/ET/IX/1107
  - Minutes. 1825, janvier, janvier 1825; MC/ET/IX/1108
  - Minutes. 1825, février, février 1825; MC/ET/IX/1109
  - Minutes. 1825, mars, mars 1825; MC/ET/IX/1110
  - Minutes. 1825, avril, avril 1825; MC/ET/IX/1111
    - Notoriété après décès d'Abraham Justin Silly, notaire (il est indiqué qu'il n'y a pas eu d'inventaire après son décès)., 7 mars 1825; MC/ET/IX/1111
      notoriété; Silly, Abraham Justin; notaire
    - Dépôt du testament d'Abraham Justin Silly, notaire., 26 avril 1825; MC/ET/IX/1111
      dépôt de pièces; testament; Silly, Abraham Justin; notaire
  - Minutes. 1825, mai, mai 1825; MC/ET/IX/1112
  - Minutes. 1825, juin, juin 1825; MC/ET/IX/1113
  - Minutes. 1825, juillet, juillet 1825; MC/ET/IX/1114
  - Minutes. 1825, août, août 1825; MC/ET/IX/1115
  - Minutes. 1825, septembre, septembre 1825; MC/ET/IX/1116
  - Minutes. 1825, octobre, octobre 1825; MC/ET/IX/1117
  - Minutes. 1825, novembre, novembre 1825; MC/ET/IX/1118
  - Minutes. 1825, décembre, décembre 1825; MC/ET/IX/1119
  - Minutes. 1826, janvier, janvier 1826; MC/ET/IX/1120
  - Minutes. 1826, février, février 1826; MC/ET/IX/1121
  - Minutes. 1826, mars, mars 1826; MC/ET/IX/1122
  - Minutes. 1826, avril, avril 1826; MC/ET/IX/1123
  - Minutes. 1826, mai, mai 1826; MC/ET/IX/1124
  - Minutes. 1826, juin, juin 1826; MC/ET/IX/1125
  - Minutes. 1826, juillet, juillet 1826; MC/ET/IX/1126
  - Minutes. 1826, août, août 1826; MC/ET/IX/1127
  - Minutes. 1826, septembre, septembre 1826; MC/ET/IX/1128
    - Inventaire après décès de Benoît André Chambette, notaire., 14 septembre 1826; MC/ET/IX/1128
      inventaire après décès; Chambette, Benoît André; notaire
  - Minutes. 1826, octobre, octobre 1826; MC/ET/IX/1129
  - Minutes. 1826, novembre, novembre 1826; MC/ET/IX/1130
  - Minutes. 1826, décembre, décembre 1826; MC/ET/IX/1131
  - Minutes. 1827, janvier, janvier 1827; MC/ET/IX/1132
  - Minutes. 1827, février, février 1827; MC/ET/IX/1133
  - Minutes. 1827, mars, mars 1827; MC/ET/IX/1134
  - Minutes. 1827, avril, avril 1827; MC/ET/IX/1135
  - Minutes. 1827, mai, mai 1827; MC/ET/IX/1136
  - Minutes. 1827, 1er juin - 1827, 11 juin, 1er juin 1827 - 11 juin 1827; MC/ET/IX/1137
- Répertoire(s) de Jean BERTRAND, 24 septembre 1801 - 5 janvier 1831; MC/RE/IX/14 - MC/RE/IX/19
  - Répertoire. an X, vendémiaire - an XIV, nivôse, 2 vendémiaire an X (24 septembre 1801) - 10 nivôse an XIV (1805); MC/RE/IX/14
    Répertoire des notaires Abraham-Justin Silly ( 2 vendémiaire an X-3 brumaire an XIII (24 septembre 1801-25 octobre 1804)), Jean Bertrand (3 brumaire an XIII (25 octobre 1804)-10 nivôse an XIV (31 décembre 1805)).
    Informations concernant le classement et la cotation: